【裁判字號】    89,易,768
【裁判日期】    890313
【裁判案由】    偽造文書
【裁判全文】
臺灣高雄地方法院刑事判決                          八十九年度易字第七六八號
    公訴人  臺灣高雄地方法院檢察署檢察官
    被  告  甲○○
右列被告因偽造文書案件，經檢察官聲請簡易判決（八十八年偵字第二○九七三號）
，本院岡山簡易庭認不宜適用簡易程序處刑（八十八年岡簡字第三四六號），而簽移
本院刑事庭審理，本院判決如左：
    主  文
甲○○行使偽造之特許證，足以生損害於公眾及他人，處拘役拾日，如易科罰金，以
佰元折算壹日。
如附表一所示之物沒收。
    事  實
一、甲○○無任何前科紀錄。
二、甲○○受僱於金慶源交通有限公司負責人許文雄，駕駛車號ＸＦ七○三號曳引車
    ，至高雄縣永安鄉○○路六號「興達發電廠」載運污泥。嗣因甲○○得知另輛Ｓ
    Ｗ六五六號曳引車每日得至興達發電廠載運污泥二次，為提高載運次數以賺取運
    費，甲○○遂基於偽造特許證後行使之故意，於八十八年六月二十三日在高雄縣
    岡山鎮○○路二九六巷二十二號住處，以壓克利板偽造特許證即「ＳＷ六五六」
    號車牌一面後，自同月二十七日起懸掛於上開ＸＦ七○三號曳引車之車前並駕駛
    該車進出「興達發電廠」，而行使上開偽造之車牌，致足生損害於ＳＷ六五六號
    車主及公路監理機關對於車牌管理之正確性。嗣於八十八年六月三十日十三時許
    ，經警於「興達發電廠」內查獲，並扣得偽造之「ＳＷ六五六」號車牌一面（許
    文雄另經不起訴處分確定）。
三、案經高雄市政府警察局移送台灣高雄地方法院檢察署檢察官偵查後聲請簡易判決
    ，本院岡山簡易庭認不宜適用簡易程序處刑，而簽移本院刑事庭審理。
    理  由
一、訊據被告於本院審理時，除辯稱：車牌是許文雄偽造後交伊使用云云外，餘均坦
    承不諱。復有如附表一所示偽造之車牌一面扣案可佐。再則，被告於偵查中已稱
    該車牌是伊偽造（偵卷十三頁），而許文雄復堅詞否認偽造上開車牌，並經檢察
    官不起訴處分確定，故本院難認系爭車牌是許文雄所偽造。綜上所述，事證明確
    ，被告犯行堪予認定。
二、核被告所為，係犯刑法第二百十六條、第二百十二條之行使偽造之特許證罪。又
    被告偽造特許證之低度行為為其後行使之高度行為所吸收，不另論以偽造特許證
    罪。又公訴人起訴被告偽造特許證罪，而本院認被告係犯行使偽造特許證罪，但
    此僅為事實之擴張，無庸變更起訴法條（參三十年上第二二四四號判例）。又檢
    察官雖僅認被告係犯第二百十二條之罪，而漏未引用刑法第二百十六條，但起訴
    事實既已載明「行使」偽造特許證之行為，本院自得予以審判。爰審酌被告無任
    何前科紀錄，有本院被告全國前案紀錄表在卷可佐，尚非品性惡劣之人，及犯罪
    之手段、目的、所生危害、犯罪後之態度暨其他一切情狀，量處如主文第一項所
    示之刑，並諭知易科罰金之折算標準。又如附表一所示偽造之車牌一面，為被告
    所有供犯罪所用之物沒收之。
三、末以，本院岡山簡易庭認被告藉上開偽造之車牌提高載運次數而多領運費，應另
    犯詐欺取財或詐欺得利罪嫌，故不宜適用簡易程序處刑，而移送本院刑事庭審理
    。然被告雖因提高運載次數而多賺取運費，但其亦相對的提供等值之服務（即載
    運污泥）予支付運費之人。故難認被告因此得有任何「財產上不法之利益」，亦
    難認其有何不法所有之意圖。從而，難科被告以刑法第三百三十九條之詐欺取財
    、詐欺得利之罪責，併此敘明。
據上論斷，應依刑事訴訟法第二百九十九條第一項前段，刑法二百十六條、第二百十
二條、第四十一條，罰金罰鍰提高標準條例第一條前段、第二條，判決如主文。
本案經檢察官郭麗娟到庭執行職務。
中      華      民      國    八十九    年      三      月      十三    日
                                    臺灣高雄地方法院刑事第六庭
                                        法  官  洪碩垣
右正本證明與原本無異。
如不服本判決，應於判決送達後十日內，向本院提出上訴狀。
                                        書記官  高惠珠
中      華      民      國    八十九    年      三      月      十六    日
附錄本案論罪科刑法條全文
刑法第二百十二條
偽造、變造護照、旅券、免許證、特許證及關於品行、能力、服務或其他相類之證書
、介紹書，足以生損害於公眾或他人者，處一年以下有期徒刑，拘役或三百元以下罰
金。
刑法第二百十六條
行使第二百十條至第二百十五條之文書者，依偽造、變造文書或登載不實事項或使登
載不實事項之規定處斷。
┌─────────────┐
│附表一                    │
├─────────────┤
│偽造之ＳＷ六五六號車牌一面│
└─────────────┘


司法院資訊處製作；財團法人民間司法改革基金會備份。
